臺灣高等法院刑事判決　　　　　　　 100年度上訴字第1243號
上　訴　人
即　被　告　傅柏峰
指定辯護人　本院公設辯護人周君穎
上列上訴人因違反槍砲彈藥刀械管制條例案件，不服臺灣新竹地
.方法院99年度訴字第5號，中華民國100年3月23日第一審判決（
起訴案號：臺灣新竹地方法院檢察署98年度偵續字第117號），
提起上訴，本院判決如下：
    主  文
上訴駁回。
    事實及理由
一、本案經本院審理結果，認原判決以被告傅柏峰所為，係犯修
    正後槍砲彈藥刀械管制條例第8條第1項之未經許可製造空氣
    槍罪。被告犯罪情節輕微，爰依槍砲彈藥刀械管制條例第8
    條增訂第6項規定，減輕其刑。又被告本件製造槍枝犯行有
    情輕法重堪可憫恕之狀，爰依刑法第59條規定，酌減其刑。
    審酌一切情狀，量處被告有期徒刑1年8月，併科罰金新臺幣
    （下同）3萬元，罰金如易服勞役，以1000元折算壹日。本
    件經查獲之具殺傷力空氣槍1枝（槍枝管制編號：桃警鑑000
    0000000），雖為違禁物，惟已經臺灣新竹地方法院檢察署
    檢察官執行沒收完畢，毋庸為沒收之諭知。核其認事用法及
    量刑均無不當，應予維持，並引用原判決（如附件）記載之
    事實、證據及理由。
二、原判決以：
  (一)緣彭伯仁前於民國（下同）97年間，自網路向不知名之賣家
    購得空氣槍1枝，於把玩時，因不慎將槍枝原銅製拉柄（含
    擊錘）損壞，無法擊發，復自網路向不知名之賣家購得鋼製
    拉柄（含擊錘）零組件後，要求傅柏峰為其更換前開零組件
    。傅柏峰明知非經中央主管機關許可，不得製造可發射金屬
    或子彈具有殺傷力之槍砲槍，竟基於製造具殺傷力空氣槍之
    犯意，於97年5、6月間之某日，在彭伯仁位於新竹市○區○
    ○路二段45巷38弄7號之住處，以彭伯仁已購得之鋼製拉柄
    （含擊錘）換裝於上開空氣槍之方式，將上開損壞之空氣槍
    修復製造為具殺傷力之空氣槍（槍枝管制編號：桃警鑑0000
    000000），由彭伯仁藏放在前揭處所而持有之（彭伯仁持有
    具殺傷力空氣槍犯行，前經原審法院以98年度訴字第267 號
    判決有期徒刑2年，緩刑5年，臺灣高等法院以98年度上訴字
    第4961號判決上訴駁回確定）。嗣為警於98年5月5日18時許
    ，持搜索票在彭伯仁上址處所查獲，並扣得上開具殺傷力之
    空氣槍1枝（已執行沒收而不存在）等物之事實，業據被告
    坦承不諱，並有證人彭伯仁於偵訊時之證述、經警持搜索票
    扣得之本案空氣槍1枝、桃園縣政府警察局鑑定書、槍枝照
    片可佐。因認被告所為，係犯修正後槍砲彈藥刀械管制條例
    第8條第1項之未經許可製造空氣槍罪。
  (二)原審審酌被告如事實欄所示犯罪情節，認其犯罪情節輕微，
    依槍砲彈藥刀械管制條例第8條增訂第6項規定，減輕其刑。
    又被告應朋友之要求，為其更換損壞之零組件，思慮欠週，
    一時不察而犯下重罪，修復之空氣槍雖具殺傷力，但與一般
    販賣或犯罪改造者之殺傷力不可同日而語，科以法定重刑，
    實有情輕法重堪可憫恕之狀，爰依刑法第59條規定，酌減其
    刑。並審酌被告犯後態度良好，且參以其並未作為非法使用
    、生活狀況、品行、智識程度、犯罪之動機、目的、手段、
    所生危害等一切情狀，量處有期徒刑1年8月，及就併科罰金
    3萬元部分，諭知如易服勞役以1000元折算壹日。
三、被告上訴略以：伊偶然受託為友人彭伯仁裝置購自網路之空
    氣槍，動機單純，復因信賴公開網購物品不致違法，主觀上
    惡性極微，伊為電腦回收業者，不具槍枝檢測之專業知識與
    工具，難期待伊能正確判斷空氣槍殺傷力之有無，且該空氣
    槍之拉柄雖然損壞，但不置換拉柄亦可以其他方式固定後擊
    發，伊受託置換拉柄並非變槍枝原有設計，或增添可加強其
    殺傷力之零件，手段簡單，且該空氣槍未經友人持供犯罪之
    用，所生危害尚非重大，伊自始坦承，犯後態度良好、素行
    亦佳，並無前科記錄，上有父母須奉養，尚育有二子、有極
    重度智障之弟需照顧，若長久入監執行，於國家、社會、個
    人均無俾益，判能科處最低度刑云云。本院公設辯護人為其
    辯稱，被告犯罪情節輕微、堪以憫恕，請依槍砲彈藥刀械管
    制條例第8條增訂第6項規定、刑法第59條規定，遞減輕其刑
    ，並從輕量刑云云。惟查：
  (一)按軍用槍砲零件為組成槍砲之一部，鐵匠某甲就他人槍砲上
    已損壞之零件而加以修理，即製造軍用槍砲。司法院著有院
    字第2422號解釋可稽。被告已自承，本案空氣槍拉柄的地方
    壞掉，更換部分就是拉柄與擊垂兩種包含在一起，另原來基
    座比較短，我更換為鋼的等語（見原審卷第20、21頁），顯
    見被告確有將本案空氣槍損壞之部分換除，被告亦自承有連
    同擊垂更換，而上膛拉桿、擊垂為空氣槍之主要組成零件，
    有內政部（86）台內警字第8670683號函可稽，被告亦知擊
    垂為空氣槍之主要組成零件，是被告上開更換零件之行為即
    屬製造槍枝行為。至網購物品千百種，各類情趣用品、色情
    光碟、仿冒品、甚或槍枝在網路上亦可購得，此為公眾週知
    之事，被告為電腦回收業者，並為空氣槍玩家，豈有不知之
    理，竟飾詞強辯因信賴公開網購物品不致違法云云，殊無足
    採。再被告於本院審理時自承，休閒時會玩空氣槍（見本院
    卷第36頁背面），顯知悉伊為彭伯仁更換損壞之拉柄、擊垂
    之行為，已使該槍枝再度具殺傷力，是被告辯稱伊未能正確
    判斷空氣槍殺傷力之有無云云，亦無可採。
  (二)再原審已審酌被告犯罪之一切情狀，並以槍砲彈藥刀械管制
    條例第8條增訂第6項、刑法第59條之規定，遞減輕被告刑責
    ，本院公設辯護人再為被告請求本院依前開二規定為被告減
    輕其刑，自非有理由。且查，被告所犯本罪為最輕本刑5年
    以上有期徒刑之罪，原審已從輕量處被告有期徒刑1年8月，
    併科罰金3萬元，經查並無明顯過重或違反比例原則之處，
    被告請求量處最低刑度亦無理由。
  (三)綜上各節，被告上訴為無理由，應予駁回。
據上論斷，應依刑事訴訟法第368條，判決如主文。
本案經檢察官劉斐玲到庭執行職務。
中    華    民    國  100    年    6    月    14   日
            刑事第十六庭  審判長法  官  陳晴教
                                法  官  吳啟民
                                法  官  王敏慧
以上正本證明與原本無異。
如不服本判決，應於收受送達後10日內向本院提出上訴書狀，其
未敘述上訴之理由者並得於提起上訴後10日內向本院補提理由書
（均須按他造當事人之人數附繕本）「切勿逕送上級法院」。
                                書記官  蕭詩穎
中    華    民    國   100    年    6     月    14    日
附錄：本案論罪科刑法條全文
槍砲彈藥刀械管制條例第8條：
未經許可，製造、販賣或運輸鋼筆槍、瓦斯槍、麻醉槍、獵槍、
空氣槍或第四條第一項第一款所定其他可發射金屬或子彈具有殺
傷力之各式槍砲者，處無期徒刑或五年以上有期徒刑，併科新臺
幣一千萬元以下罰金。
未經許可，轉讓、出租或出借前項所列槍枝者，處五年以上有期
徒刑，併科新臺幣一千萬元以下罰金。
意圖供自己或他人犯罪之用，而犯前二項之罪者，處無期徒刑或
七年以上有期徒刑，併科新臺幣一千萬元以下罰金。
未經許可，持有、寄藏或意圖販賣而陳列第一項所列槍枝者，處
三年以上十年以下有期徒刑，併科新臺幣七百萬元以下罰金。
第一項至第三項之未遂犯罰之。
犯第一項、第二項或第四項有關空氣槍之罪，其情節輕微者，得
減輕其刑。